臺灣高等法院民事裁定  
109年度抗字第1136號
異  議  人  買芳瑜  
上列異議人因與相對人洪玉彬間請求損害賠償事件，異議人對於
中華民國109年11月16日本院109年度抗字第1136號裁定提出異議
，本院裁定如下：
      主  文
異議駁回。
      理  由
一、按抗告法院之裁定，以抗告不合法而駁回者，不得再為抗告
    ；但得向原法院提出異議，前項異議，準用對於法院同種裁
    定抗告之規定；民事訴訟法第486條第2項、第3項、第484條
    第2項定有明文。又應提出異議而誤為抗告者，視為已提出
    異議，同法第495條後段亦有明文。本院於民國109年11月16
    日以異議人之抗告不合法為由，以109年度抗字第1136號裁
    定駁回異議人之抗告（下稱原裁定，參本院卷第43至44頁）
    ，揆諸上開規定，就原裁定自不得再為抗告，異議人於109
    年12月7日以「再抗告狀」對原裁定提起再抗告，依上開規
    定，應視為對原裁定提出異議，合先敘明。
二、異議人主張：伊與教廷代辦高德隆相戀，神父、修女、教友
    均知曉，相對人惡意干涉破壞，使伊精神上深感痛苦，爰提
    起抗告。
三、查異議人對於臺灣臺北地方法院於109年7月27日所為108年
    度訴字第2704號裁定提起抗告，本院認其抗告為無理由，於
    109年9月11日以109年度抗字第1136號為抗告駁回之裁定（
    參本院卷第21至22頁），異議人對前述裁定提起再抗告，因
    已逾再抗告之不變期間，本院於109年11月16日以原裁定駁
    回其再抗告。原裁定既以抗告不合法為由駁回再抗告，依前
    引民事訴訟法第486條第2項規定，對之自不得再抗告，僅得
    聲明異議。惟原裁定係於109年11月23日送達異議人陳報之
    郵政信箱○○○○○○○73-291號），有中華郵政股份有限公司士
    林中正路郵局回覆之查詢國內郵件狀態送達結果附卷可稽（
    見本院卷第87頁），該郵政信箱既為異議人所指定之送達處
    所，郵務人員將應送達之文書投入信箱時即生送達效力。異
    議人於何時前往領取該裁定正本，於送達效力並無影響。是
    自原裁定送達之翌日即109年11月24日起算，至109年12月3
    日即屆滿10日，異議人於109年12月7日始具狀聲明異議（見
    本院卷第47頁），已逾10日不變期間。依上開說明，其異議
    自屬不合法，應予駁回。至本院原裁定教示欄，雖誤載為得
    抗告，惟得否抗告乃基於法律之規定，尚不因有該誤載而影
    響前揭認定，附此敘明。
四、據上論結，本件異議為不合法，爰裁定如主文。　
中　　華　　民　　國　　110 　年　　1 　　月　　13　　日
                  民事第十九庭
                        審判長法  官  魏麗娟
                              法  官  潘進柳
                              法  官  張婷妮
正本係照原本作成。
不得聲明不服。
中　　華　　民　　國　　110 　年　　1 　　月　　14　　日

　　　　　　　　　　　　　    書記官  張英彥